【裁判字號】    90,易,1149
【裁判日期】    900508
【裁判案由】    毒品危害防制條例
【裁判全文】
臺灣高雄地方法院刑事判決                          九十年度易字第一一四九號
    公  訴  人  臺灣高雄地方法院檢察署檢察官
    被      告  甲○○
右列被告因違反毒品危害防制條例案件，經檢察官提起公訴（九十年度偵字第二七九
四號），本院判決如左：
    主  文
甲○○連續施用第二級毒品，累犯，處有期徒刑捌月。扣案之第二級毒品安非他命捌
包（淨重拾壹點參捌公克，包裝重壹點捌伍公克），均沒收銷燬之。
    事  實
一、甲○○曾於民國八十六年間，分別因違反麻醉藥品管理條例及違反藥事法案件，
    ，經台灣高等法院高雄分院八十六年上訴字第一九三五號及本院八十六年訴字第
    二八二九號各判處有期徒刑四月及六月確定，二案件接續執行，於八十七年十月
    二十二日入監服刑，甫於八十八年八月二十一日執行完畢。又於八十八年間，因
    施用毒品案件，經台灣屏東地方法院以八十八年度毒聲字第一二五七號裁定送勒
戒處所觀察、勒戒結果認有繼續施用毒品傾向，再以八十八年度毒聲字第二○一
    八號裁定施以強制戒治處分，復經該院以八十九年度毒聲字第一○一號裁定停止
    戒治，並交付保護管束，嗣於八十九年九月八日因交付保護管束期滿，由台灣屏
    東地方法院檢察署檢察官於八十九年九月十九日以八十九年度戒毒偵字第三八四
    號不起訴處分確定。詎仍不知悔改，竟基於概括之犯意，自九十年一月中旬某日
    起至同年月二十六日下午二時三十分許止，在其位於高雄縣仁武鄉○○○街八號
    住處，連續施用第二級毒品安非他命多次，為警於九十年一月二十六日下午二時
    三十分許，在上址查獲，並扣得第二級毒品安非他命八包（淨重十一‧三八公克
    ，包裝重一‧八五公克），吸食器一組、分裝用吸管四支、分裝用湯匙一支及電
    子磅秤等物。
二、案經台南縣警察局歸仁分局報告臺灣高雄地方法院檢察署檢察官偵查起訴。
    理  由
一、訊據被告甲○○對於右揭時地施用第二級毒品安非他命之犯行，坦承不諱，且被
    告為警查獲時所採集之尿液，經送驗以免役分析法及薄層層析法檢驗結果，呈安
    非他命陽性反應，此有台南縣政府衛生局九十年二月十九日煙毒尿液檢驗書乙紙
    附卷可稽，另扣案疑似安非他命之晶體確為甲基安非他命，復有法務部調查局九
    十年二月二十六日（九○）陸（一）字第九○○一二六四五號鑑定通知書乙紙在
    卷可佐，被告自白犯罪，與事實相符，其上開施用第二級毒品安非他命之犯行洵
    堪認定。又被告前因施用毒品案件，經台灣屏東地方法院以八十八年度毒聲字第
    一二五七號裁定送勒戒處所觀察、勒戒結果認有繼續施用毒品傾向，再以八十八
    年度毒聲字第二○一八號裁定施以強制戒治處分，復經該院以八十九年度毒聲字
    第一○一號裁定停止戒治，並交付保護管束，嗣於八十九年九月八日因交付保護
    管束期滿，由台灣屏東地方法院檢察署檢察官於八十九年九月十九日以八十九年
    度戒毒偵字第三八四號不起訴處分確定，有前開不起訴處分書一紙在卷可按，其
    於五年後再犯毒品危害防制條例第十條之罪，依同條例第二十條第三項之規定，
    應依法論科。
二、核被告所為，係犯毒品危害防制條例第十條第二項之施用第二級毒品罪。其持有
    毒品之低度行為為施用毒品之高度行為所吸收，不另論罪。被告多次施用安非他
    命之行為，時間緊接，所犯罪名相同，顯係基於概括犯意為之，應依連續犯之規
    定，論以一罪，並依法加重其刑。公訴人起訴事實雖未敘及被告於九十年一月二
    十六日下午二時三十分許回溯二十四小時內某時止以外施用毒品之犯行，然該部
    分事實與公訴人起訴之犯罪事實，既具有連續犯之裁判上一罪關係，應為起訴效
    力所及，本院自應併予審究。又被告曾於民國八十六年間，分別因違反麻醉藥品
    管理條例及違反藥事法案件，分別經台灣高等法院高雄分院八十六年上訴字第一
    九三五號及本院八十六年訴字第二八二九號各判處有期徒刑四月及六月確定，二
    案件接續執行，於八十七年十月二十二日入監服刑，甫於八十八年八月二十一日
    執行完畢，此有台灣高等法院被告全國前案紀錄表及台灣高雄地方法院檢察署刑
    案資料查註紀錄表各一份在卷可按，其前受有期徒刑之執行完畢後，於五年以內
    再犯本件最重本刑為有期徒刑以上之罪，為累犯，應依法遞加重其刑。爰審酌被
    告施用毒品之犯行，性質上乃屬對自我身心健康之自戕行為，其行為本身對社會
    所造成之損害並非直接、巨大，且其犯罪後坦承犯行，態度尚可，以及其犯罪動
    機、目的、手段、所生危害等一切情狀，量處如主文所示之刑。扣案之安非他命
    八包（淨重十一‧三八公克，包裝重一‧八五公克），確係第二級毒品，已如前
    述，應依毒品危害防制條例第十八條第一項前段沒收銷燬之。又扣案之吸食器一
    組，被告否認為其所有，又不能證明係專供施用毒品之器具，爰不另宣告沒收；
    至電子磅秤、分裝用吸管及分裝用湯匙等分裝工具，不能證明係被告供本件施用
    第二級毒品所用之物，亦不另為沒收之諭知。
據上論斷，應依刑事訴訟法第二百九十九條第一項前段，毒品危害防制條例第十條第
二項，第十八條第一項前段、刑法第十一條、第五十六條、第四十七條，判決如主文
。
中        華        民        國      九十    年    五    月    八      日
                                     台灣高雄地方法院刑事第二庭
                                         審判長法  官  黃三友
                                               法  官  施柏宏
                                               法  官  高英賓
右正本證明與原本無異。
如不服本判決，應於判決送達後十日內，向本院提出上訴狀。
                                               書記官  林雯琪
中        華        民        國      九十    年    五    月    八      日
附錄論罪科刑法條
毒品危害防制條例第十條第二項
施用第二級毒品者，處三年以下有期徒刑。


司法院資訊處製作；財團法人民間司法改革基金會備份。
